臺灣臺北地方法院民事裁定
111年度聲再字第2863號
再審聲請人  陳銘輝  


上列再審聲請人因與相對人鄭如棻間修復漏水事件（本院新店簡
易庭111年度店簡字第509號），再審聲請人對於本院民國111年8
月23日111年度簡聲抗字第13號確定裁定聲請再審，本院裁定如
下：
    主  文
再審之聲請駁回。
再審訴訟費用由再審聲請人負擔。
    理  由
一、再審意旨略以：本件有專屬管轄法規顯有錯誤（民事訴第10
    條規定），違反分案，剝奪審級利益，及應用通常訴訟程序
    誤用簡易程序之重大瑕疵，經異議原法院仍誤用，有消極不
    適用法規及判決組織之重大違法情事等語，爰聲明廢棄111
    年度簡聲抗字第13號確定裁定（下稱原確定裁定）及第一審
    裁定。
二、按裁定已經確定，而有民事訴訟法第496條第1項或第497條
    之情形者，得準用本編之規定，聲請再審，同法第507條定
    有明文。又聲請再審，依民事訴訟法第507條準用同法第501
    條第1項第4款之規定，應以書狀表明確定裁定有合於同法第
    496條第1項各款或第497條之再審事由，此為法定必須具備
    之程式，如未合法表明再審事由，其聲請即不合法，性質上
    無庸命其補正。所謂表明再審理由，必須指明確定裁定有如
    何合於法定再審事由之具體情事，始為相當；倘僅泛言有何
    條款之再審事由，而無具體情事者，尚難謂已合法表明再審
    理由。如未表明再審理由，法院無庸命其補正（最高法院61
    年台再字第137號裁判意旨參照）。查，本件再審聲請人在
    本院新店簡易庭就111年度店簡字第509號事件（下稱系爭事
    件）聲請法官迴避，經以111店簡聲字第29號裁定駁回，再
    審聲請人不服提起抗告，經以原確定裁定駁回其抗告確定。
    至再審聲請人在法官迴避事件所提抗告理由，其中有關訴訟
    標的價額部分業經原確定裁定說明應由本案之受訴法院核定
    ，不得在聲請迴避事件程序中別事爭執在案。本件再審聲請
    人僅泛稱本件有專屬管轄法規顯有錯誤，剝奪審級利益，及
    應用通常訴訟程序誤用簡易程序之重大瑕疵、判決組織之重
    大違法云云，對於原確定裁定究有如何合於民事訴訟法第49
    6條第1項、第497條規定之具體情事，則未據敘明，依上說
    明，其聲請再審即非合法。
三、據上論結，本件聲請為不合法。依民事訴訟法第507條、第5
    02條第1 項、第95條、第78條，裁定如主文。
中　　華　　民　　國　　111 　年　　9 　　月　　16　　日
                    民事第七庭  審判長法  官  姜悌文
　　　　　　　　　
　　　　　　　　　                    法  官  黃珮如
　　　　　　　　　
　　　　　　　　　                    法  官  蔡政哲
以上正本係照原本作成。
本裁定不得抗告。
中　　華　　民　　國　　111 　年　　9 　　月　　16　　日
                                      書記官  周儀婷